【裁判字號】    95,易,1196
【裁判日期】    950731
【裁判案由】    毒品危害防制條例
【裁判全文】
臺灣板橋地方法院刑事判決              95年度易字第1196號
公  訴  人  臺灣板橋地方法院檢察署檢察官
被      告  甲○○
上列被告因違反毒品危害防制條例案件，經檢察官提起公訴（95
年度毒偵字第2950號），被告於準備程序中對被訴之事實為有罪
陳述，本院合議庭裁定由受命法官獨任行簡式審判程序，並判決
如下：
    主  文
甲○○連續施用第二級毒品，處有期徒刑肆月，如易科罰金，以
銀元參佰元即新臺幣玖佰元折算壹日。扣案安非他命壹包（淨重
壹點零公克）沒收銷燬之，扣案吸食器壹只沒收。
    事  實
一、甲○○前於民國八十九年十二月間，因施用第二級毒品案件
    ，經本院以九十年度毒聲字第六四一號裁定送勒戒處所觀察
    、勒戒後，認無繼續施用毒品之傾向，於九十年三月二十日
    執行觀察勒戒完畢出所，並由臺灣板橋地方法院檢察署檢察
    官於同年月二十六日以九十年度毒偵字第一六九號為不起訴
    處分確定，詎猶不知戒慎，於接受前開觀察勒戒執行完畢後
    五年以內，復基於施用第二級毒品安非他命之概括犯意，自
    九十五年一月間某日起至同年四月二十四日止，在臺北縣板
    橋市○○街二九七巷四號五樓住處，以將安非他命置於玻璃
    球內燒烤後吸食煙氣之方式，平均二星期施用一次，而連續
    多次施用安非他命，期間，分於九十五年四月六日凌晨一時
    十分許，在臺北縣板橋市○○街二九七巷口為警查獲，並扣
    得其因本件施用安非他命犯行所持有之安非他命一包（淨重
    一點零公克），再於同年月二十六日二十時四十分許，在前
    開住處為警查獲，並扣得其所有供本件施用安非他命犯行所
    用之吸食器一只。
二、案經台北縣政府警察局海山分局報告臺灣板橋地方法院檢察
    署檢察官偵查後起訴。
    理  由
一、認定犯罪事實所憑之證據：
    訊據被告對其在上揭時間、地點連續施用第二級毒品安非他
    命之事實，於本院審理中自白不諱，而其二次為警查獲時，
    經警採集之尿液檢體經送驗後，均呈安非他命陽性反應，有
    台灣檢驗科技股份有限公司濫用藥物尿液檢驗報告附卷足憑
    （見九十五年度毒偵字第二九五○號偵查卷第三十七頁、九
    十五年度毒偵字第三三一六號偵查卷第二十九頁背面），足
    徵被告前開自白應與事實相符，可以採信。次按觀察、勒戒
    或強制戒治執行完畢釋放後，五年內再犯施用第一、二級毒
    品之罪者，檢察官應依法追訴，毒品危害防制條例第二十三
    條第二項定有明文。查被告有如事實欄所載觀察勒戒紀錄等
    情，有臺灣板橋地方法院檢察署檢察官九十年度毒偵字第一
    六九號不起訴處分書、台灣高等法院被告前案紀錄表附卷足
    參，是被告於觀察勒戒執行完畢後，五年內再犯本件施用毒
    品罪，亦甚明確。綜上所述，本件事證明確，被告犯行堪以
    認定。
二、新舊法比較適用
(一)、刑法第二條：
    查被告行為後，刑法第二條第一項業於九十四年二月二日以
    華總一義字第09400014901 號令修正公布，並自九十五年七
    月一日起施行；修正後刑法第二條第一項規定，已將新舊法
    律適用之「從新從輕」原則，改採「從舊從輕」原則，而此
    規定僅係規範行為後法律變更所生新舊法律比較適用之準據
    法，並非實體刑罰法律，自不生行為後法律變更之比較適用
    之問題，應逕行適用新法第二條第一項之規定，為「從舊從
    輕」之比較。
(二)、刑法第五十六條之規定：
    被告行為後，刑法於九十四年二月二日修正公布，九十五年
    七月一日起施行，將刑法第五十六條關於連續犯之規定刪除
    。施用第二級毒品，修正前依連續犯規定，得加重其刑至二
    分之一，最高可能判處有期徒刑四年六月；修正後如依數罪
    併罰，則最高可能判處有期徒刑六年，經比較修正前、後之
    規定，自以修正前規定有利於被告。
(三)、刑法第四十一條之規定：
    另刑法第四十一條第一項易科罰金之規定，修正前規定「得
    以一元以上三元以下折算一日」，並依修正前罰金罰鍰提高
    標準條例第二條前段規定（現已刪除），就其原定數額提高
    為一百倍折算一日，經折算為新台幣後，應以新台幣九百元
    折算一日；修正後則規定「得以新台幣一千元、二千元或三
    千元折算一日」，亦以修正前規定有利於被告。
(四)、綜上，經綜合觀察比較結果，本件應依刑法第二條第一項前
    段，適用修正前刑法第五十六條、第四十一條第一項前段及
    廢止前罰金罰鍰提高標準條例第二條規定，予以論處。
三、應適用之法律、科刑審酌事由及沒收物之處理：
(一)、核被告所為，係犯毒品危害防制條例第十條第二項之施用第
    二級毒品罪，其持有第二級毒品之低度行為，應為施用第二
    級毒品之高度行為所吸收，不另論罪。被告連續多次施用第
    二級毒品犯行，時間緊接、手法相同，而觸犯同一罪名，顯
    係基於概括犯意為之，為連續犯，應依修正前刑法第五十六
    條之規定，僅論以一罪，並加重其刑。
(二)、爰審酌被告曾因施用毒品犯行而送觀察、勒戒，仍不知戒慎
    ，復犯本件之罪，惟犯後坦承犯行，態度良好，並其犯罪之
    動機、目的、施用期間、次數等一切情狀，量處如主文所示
    之刑，並依修正前刑法第四十一條第一項前段、廢止前罰金
    罰鍰提高標準條例第二條規定，諭知如易科罰金之折算標準
    ，以示懲儆。
(三)、扣案白色結晶體一包（淨重一點零公克），為被告所有供本
    件施用安非他命犯行後所殘留之物，經被告供陳在卷，且其
    為警查獲時所採集之尿液檢體，經送驗後亦呈安非他命陽性
    反應，已如前述，足徵前開扣案白色結晶體一包內之白色結
    晶體確為安非他命，至乘裝前開安非他命之分裝袋一只，因
    其內沾黏安非他命，二者物理上難以析離，均應依毒品危害
    防制條例第十八條第一項前段規定沒收銷燬；末按刑法第三
    十八條第一項第一款、第二項雖已將「左列」改為「下列」
    ，「犯人」改成「犯罪行為人」，然因沒收屬於從刑，依照
    最高法院九十五年五月二十三日第八次刑事庭會議決議第一
    點第（五）小點：「從刑附屬於主刑，除法律有特別規定者
    外，依主刑所適用之法律」，本案關於刑法修正前後之比較
    適用，整體言之，既應以修正前之刑法對被告較為有利，則
    從刑部分亦應一體適用修正前刑法之規定。是扣案吸食器一
    只，為被告所有，供本件施用安非他命犯行所用，爰依修正
    前刑法第三十八條第一項第二款規定沒收。
據上論斷，應依刑事訴訟法第二百七十三條之一第一項、第二百
九十九條第一項前段、毒品危害防制條例第十條第二項、第十八
條第一項前段，刑法第二條第一項前段、第十一條、修正前刑法
第五十六條、第四十一條第一項前段、第三十八條第一項第二款
，廢止前罰金罰鍰提高標準條例第二條，判決如主文。
本案經檢察官徐名駒到庭執行職務。
中    華    民    國    95    年    7     月    31    日
                  刑事第四庭法  官  陳明偉
以上正本證明與原本無異。
如不服本判決應於送達後十日內向本院提出上訴狀。
                            書記官  陳慧儷
中    華    民    國    95    年    7     月    31    日
附錄本案論罪科刑法條全文：
毒品危害防制條例第十條
施用第一級毒品者，處六月以上五年以下有期徒刑。


司法院資訊處製作；財團法人民間司法改革基金會備份。
